臺灣高等法院交通事件裁定　　　　　　 94年度交抗字第376號
抗　告　人
即受處分人　甲○○
上列抗告人因違反道路交通管理處罰條例案件，不服臺灣基隆地
方法院，中華民國94年4月28日所為裁定（94年度交聲字第83號
），提起抗告，本院裁定如下：
    主  文
抗告駁回。
    理  由
一、汽車行駛高速公路，應依速限標誌指示，高速公路交通管制
    規則第5條第1項前段定有明文。又汽車行駛於高速公路或設
    站管制之道路，而不遵管制之規定者，處汽車駕駛人新臺幣
    （下同）3000元以上6000元以下罰鍰，並記違規點數1點，
    道路交通管理處罰條例第33條第1項、第63條第1項第1款亦
    規定甚明。
二、抗告意旨略以：抗告人即受處分人甲○○因車輛故障，計劃
    趕快下汐止交流道，由於故障緣故，所以緩慢行駛，在途
    中國道3號南下車道3.5公里處被開罰單，本件警方取締不當
    云云。
三、經查，受處分人於民國94年2月14日下午1時11分許，駕駛車
    號450-KB營業曳引車，行經國道3號南向3.5公里處，行車時
    速為48公里，低於最低時速60公里之違規事實，有內政部警
    政署國道公路警察局公警局交字第Z00000000號舉發違反道
    路交通管理事件通知單在卷可稽，並據舉發之內政部警政署
    國道公路警察局第9警察隊木柵分隊員警呂光明於原審結證
    稱：「94年2月14日我適值上午10點到下午2點的巡邏勤務，
    我從國道三號北上下基隆港，走台二己線要南下到基隆港貨
    櫃集散中心迴轉上南下上國道三號，上國道三號之後候發現
    1部拖車拖1個40尺的空板架，它的速度比較慢低於最低的限
    速60公里，我們出基隆隧道將這部拖車攔停，這部車就是受
    處分人開的，他說車子有故障要去修車，我有詢問他出了基
    隆隧道前方有瑪東系統出口為何不出去，他說他的車子在平
    面道路開會熄火，我告訴他速度最低要60公里進入隧道比較
    危險，車子如果真的壞掉要停在路邊請人家來修理，等一下
    會在前方3.5公里測速，請不要再開，我們測到轎車超速，
    第二部就測到受處分人的拖車，它的時速就是低於60公里，
    我們測速時速48公里，我們就舉發。（問：國道三號南向3
    公里500公尺處行車速限？）最低60公里，最高90公里。（
    問：從基隆港貨櫃集散中心上國道三號高速公路有幾個出口
    ？）只有1個就是瑪東系統的出口。．．．有出口可以出去
    但是受處分人沒有出去，測速我們選定在測速標誌的後方1
    公里，測速標誌的位置是在南下700公尺處，我們是在3.5
    公里處測速，沒有違反規定。」等情屬實。證人與受處分人
    素昧平生，並無仇隙，衡情當無設詞攀誣、濫予舉發之理，
    本件既無任何證據足證警員有捏造事實、違法取締之情事，
    則執勤警員本其維護交通秩序、安全職責所為之舉發，自屬
    合法、正確。受處分人於原審訊問時亦供稱：其在第一貨櫃
    中心請人家來看過，說一定要去修理廠修理，其要上高速公
    路就知道車子已經故障等語。是受處分人駕車上國道3號公
    路前，早已知悉其所駕營業曳引車故障，仍駕駛故障車輛上
    高速公路，並於警員發現好意提醒停車待修後，不停車待修
    仍駕車慢速繼續前進，受處分人違規之事實，足堪認定。原
    裁定就受處分人違規經過，綜合卷內資料，詳予論述，並認
    原處分機關依上開規定裁處罰鍰3000元，記違規點數1點之
    處分，應予維持，因而駁回受處分人之異議，核無不當。抗
    告意旨仍執陳詞抗告，指摘原裁定不當，求為撤銷，為無理
    由，應予駁回。
四、據上論斷，應依道路交通案件處理辦法第26條、刑事訴訟法
    第412條，裁定如主文。
中　　華　　民　　國　　94　　年　　10 　月　　4　　日
                  刑事第十六庭審判長法　官  曾德水
                                    法　官  杜惠錦
                                    法　官  廖紋妤
以上正本證明與原本無異。
不得再抗告。
                                    書記官  王增華
中　　華　　民　　國　　94　　年　　10　　月　　4 　　日
